臺灣士林地方法院小額民事判決
110年度湖小字第1529號
原      告  泰安產物保險股份有限公司

法定代理人  李松季  
訴訟代理人  陳柏諺  
被      告  李子正  
訴訟代理人  李偉東  
上列當事人間請求損害賠償事件，經本院於民國110年12月10日
言詞辯論終結，判決如下：
    主    文
被告應給付原告新臺幣13,033元，及自民國110年11月19日起至
清償日止，按週年利率百分之5 計算之利息。
原告其餘之訴駁回。
訴訟費用新臺幣1,000元由被告負擔。
本判決原告勝訴部分得假執行。但被告如以新臺幣13,033元為原
告預供擔保後，得免為假執行。
    理由要領
一、本件除下列第二項有關兩造爭執要點之判斷外，依民事訴訟
    法第436條之18第1項規定，僅記載主文，其餘理由要領省略
    。
二、本件車禍肇責之判斷及賠償金額之認定：
  ㈠本件車禍之發生係被告過失所肇致，原告保戶車牌000-0000
    號自用小客車（下稱系爭車輛）之駕駛應無過失：
　⒈查，原告主張被告騎乘機車由本件事故地點旁之人行道上（
　　以約45度角之方向）駛出，欲為左轉，卻未禮讓幹線車道上
    之系爭車輛先行，以致擦撞系爭車輛，系爭車輛駕駛就本件
    事故之發生並無過失等語。被告則抗辯系爭車輛行至本件事
    故地點之T字路口處，未注意往來車輛，就本件車禍之發生
    應負50%之與有過失責任等語。
　⒉經本院檢閱臺北市政府警察局交通警察大隊函送本院之本件
    車禍事故調查報告資料（含警方繪製之現場圖、調查報告表
　　、事故地點及雙方車輛照片、本件車禍調查資料卷證光碟）
　　，可知本件事故地點確為一T 字路口，系爭車輛依其所行方
    向亦為直行車，且相對於被告原應行駛之車道為幹線車道，
    此對照前開資料暨被告原應行駛之車道上繪有「停」字標誌
    （詳本院卷第37頁照片編號8）可明。而被告將機車騎上人
    行道，已先有不當，嗣逕由人行道駛出、欲在本件事故地點
    左轉，亦應禮讓直行之系爭車輛先行，但被告並未先行停等
　　，致生本件車禍事故。故本件車禍事故之肇責，堪認係被告
    之過失行為所致，系爭車輛駕駛於車道上正常直行，難以預
    期違規之機車逕自人行道駛出並左轉，自無過失可言。
　⒊承上所述，本件車禍發生原因既為被告之過失行為所致，原
    告依民法侵權行為及保險法第53條第1項保險人代位權之規
    定，請求被告負損害賠償責任，即屬有據。
　⒋至於被告雖另抗辯雙方已私下和解，保險公司沒有代位求償
    問題云云，然為原告所否認，並陳稱只是肇事責任沒有爭議
　　。按，稱和解者，謂當事人約定，互相讓步，以終止爭執或
    防止爭執發生之契約。民法第736條定有明文。而依同法第1
    53條規定，必須當事人就契約必要之點，互相意思表示一致
    達成合意，契約始成立。有關損害賠償之和解契約，必要之
    點即為賠償之具體金額或內容。而被告亦自陳初步是對方先
    去估價再討論，但後來沒有消息了等語，自不足認定被告與
    系爭車輛之所有人確已成立和解契約。被告既未賠償系爭車
    輛所有人之損害，亦無由拘束系爭車輛所有人不得依其保險
    契約辦理出險，而原告既依保險契約賠付被保險人即系爭車
    輛所有人，依保險法第53條規定自取得代位求償權，被告此
    部分抗辯，自非可採。
　㈡以下審酌原告得請求賠償之金額：　
　　按，損害賠償以回復原狀為原則，於舊品以新品更換時，應
    扣除合理之折舊，方屬允當。參酌固定資產耐用年數表、固
    定資產折舊率、營利事業所得稅查核準則第95條第6項等規
    定，以及自用小客車之耐用年數為5年，請求修繕費用者，
    自應扣除零件換新部分之折舊額。經核，卷附估價單所載修
    繕費為新臺幣（下同）13,195元（零件費用195元、餘為鈑
    金工資及烤漆費用），又系爭車輛係民國102年7月出廠，距
    事發時間110年2月16日，已逾5年之耐用年限，是僅以5年計
    算折舊，該更換零件部分之折舊額為162元【殘價＝取得成本
    ÷（耐用年數＋1）即195÷（5＋1）＝33 ，元以下四捨五入，下
    同）；折舊額＝（取得成本－殘價）×折舊率×年數，即（195－
    33）×0.2×60/12 ＝162】，於扣除折舊後，系爭車輛必要修
    復費用之損害應為13,033元（即13,195－162 ＝13,033）；原
    告逾此金額之請求，即不應准許。
中　　華　　民　　國　　110 　年　　12　　月　　24　　日
                  內湖簡易庭  法　官　施月燿
以上為正本係照原本作成。
如不服本判決，應於送達後20日內，向本院提出上訴狀並應記載
上訴理由，表明關於原判決所違背之法令及其具體內容與依訴訟
資料可認為原判決有違背法令之具體事實，如於本判決宣示後送
達前提起上訴者，應於判決送達後20日內補提上訴理由書（須附
繕本）。
中　　華　　民　　國　　110 　年　　12　　月　　24　　日
                              書記官  朱鈴玉